臺灣臺南地方法院刑事判決
110年度易字第1069號
公  訴  人  臺灣臺南地方檢察署檢察官
被      告  黃松來


上列被告因侮辱案件，經檢察官提起公訴（110年度調偵字第225
6號），本院判決如下：
    主  文
本件公訴不受理。
    理  由
一、公訴意旨如起訴書所載（如附件）。
二、按告訴乃論之罪，告訴人於第一審辯論終結前得撤回其告訴
    ，又告訴經撤回者，應諭知不受理之判決，刑事訴訟法第23
    8條第1項、第303條第3款分別定有明文。
三、查本件告訴人甲○○告訴被告乙○○公然侮辱案件，起訴書認係
    觸犯刑法第309條第1項之罪，依同法第314條之規定，須告
    訴乃論。因被告已與告訴人達成調解，且已賠償完畢，並據
    告訴人具狀撤回告訴，有本院110年度南司刑移調字第611號
    調解筆錄及刑事撤回告訴狀在卷可參，依照前述說明，本件
    爰不經言詞辯論，逕為諭知不受理之判決。
四、據上論斷，應依刑事訴訟法第303條第3款、第307條，判決
    如主文。　　
本案經檢察官郭文俐提起公訴。
中　　華　　民　　國　　110 　年　　12　　月　　23　　日
　　　　　　　　　刑事第十一庭  法　官　張郁昇
以上正本證明與原本無異。
如不服本判決應於收受本判決後20日內向本院提出上訴書狀，並
應敘述具體理由。其未敘述上訴理由者，應於上訴期間屆滿後20
日內向本院補提理由書狀（均須按他造當事人之人數附繕本）「
切勿逕送上級法院」。 
　　　　　　　　　　　　　　　　書記官  黃敏純
中　　華　　民　　國　　110 　年　　11　　月　　23　　日
【附件：】
臺灣臺南地方檢察署檢察官起訴書
                                   110年度調偵字第2256號
　　被　　　告　乙○○　男　57歲（民國00年0月00日生）
　　　　　　　　　　　　住○○市○○區○○里○○○00號
　　　　　　　　　　　　國民身分證統一編號：Z000000000號
上列被告因妨害名譽案件，已經偵查終結，認應該提起公訴，茲
將犯罪事實及證據並所犯法條分敘如下：
　　　　犯罪事實
一、乙○○基於妨害名譽之犯意，於民國110年5月17日20時許，以
    手機連接網路後，在甲○○之Facebook(下稱臉書)帳號「米花
    」頁面之公開文章，對甲○○發表缺電留言張貼回應「啊你是
    在靠杯喔」、「我趕羚羊草枝擺」之穢語辱罵甲○○，足以貶
    損甲○○之名譽。
二、案經甲○○訴由彰化縣警察局溪湖分局報告偵辦。
        證據並所犯法條
一、證據清單暨待證事實：
編號 證據名稱 待證事實 1 被告乙○○於警詢及偵查中之供述 被告乙○○固不否認於上開時間在告訴人臉書帳號張貼上開文字，惟矢口否認有何妨害名譽犯行，辯稱：我是透過語音輸入文字，是手機亂跳文字導致我沒有清楚表達我的意思，我當時的意思是要喝水我都靠杯子，沒電了我就到山上看羚羊、看樹枝搖擺云云。 2 告訴人甲○○於警詢之指訴 上開犯罪事實。 3 甲○○之臉書帳號「米花」列印資料2份 ㈠被告於上開時間在告訴人臉書帳號張貼留言「啊你是在靠杯喔」、「我趕羚羊草枝擺」之事實。 ㈡告訴人之臉書帳號有告訴人基本資料及照片，且被告以回應方式留言，可特定被告所辱罵之對象。 ㈢上開臉書網頁有3,956位朋友，內容為不特定人得共見。 
二、核被告所為，係犯刑法第309條第1項之公然侮辱罪。
三、至告訴意旨另認被告乙○○張貼留言，此方式亦為性騷擾之行
    為，因認被告有違反犯性騷擾防治法第25條罪嫌。惟查：告
    訴意旨認被告涉有違反性騷擾防治法第25條之規定，無非係
    以被告張貼上開不雅留言為其主要論據，然該條法律所規定
    之構成要件係「乘人不及抗拒而為親吻、擁抱或觸摸其臀部
    、胸部或其他身體隱私處之行為者」，意即需有具體之動作
    ，方有構成該條項而有刑事處罰，然依告訴人所提出之證據
    ，被告僅有留言文字上較為低俗、讓告訴人感受不快之言語
    ，被告所為實與該條規定有間，實難遽以該條項相繩，惟此
    部分若成立犯罪，因與已起訴之犯罪事實，具有想像競合關
    係，屬於裁判上一罪，應為起訴效力所及，爰不另為不起訴
    處分，併此敘明。
四、依刑事訴訟法第251條第1項提起公訴。
  　此　致
臺灣臺南地方法院
中　　華　　民　　國　 110　　年　　11　　月　　11　　日
  　　　　                    檢察官 郭 文 俐
本件證明與原本無異
中　　華　　民　　國　 110　　年　　11　　月　　12　　日
                              書記官 謝 富 雄
所犯法條:　　
刑法第309條
公然侮辱人者，處拘役或 9 千元以下罰金。
以強暴犯前項之罪者，處 1 年以下有期徒刑、拘役或 1 萬 5
千元以下罰金。